臺灣臺中地方法院民事判決　94年度訴字第355號
原　　　告　台中商業銀行股份有限公司
法定代理人　丙○○
訴訟代理人　甲○○
被　　　告　乙○○
　　　　　　己○○
　　　　　　戊○○
前列三人共同
訴訟代理人　丁○○
上列當事人間請求塗銷所有權移轉登記事件，本院於民國94年11
月29日言詞辯論終結，判決如下：
    主    文
確認被告乙○○與被告戊○○間就如附表一所示不動產於民國九
十二年九月一日所為之買賣行為及九十二年九月十九日所為之所
有權移轉登記行為，均屬無效。
被告戊○○應將前項不動產於九十二年九月十九日以買賣為原因
而為之所有權移轉登記予以塗銷。
被告乙○○與被告己○○間就如附表二所示不動產於九十二年八
月二十日所為之買賣行為及於九十二年九月二十六日所為之所有
權移轉登記之物權行為，均應予撤銷。
被告己○○應將前項不動產於九十二年九月二十六日以買賣為原
因而所為之所有權移轉登記予以塗銷。
訴訟費用由被告負擔。
    事實及理由
甲、程序部分：
    原告起訴先位聲明原僅請求確認被告乙○○與被告戊○○及
    己○○間就如附表一、二所示之不動產所為買賣行為及所有
    權移轉登記之物權行為係通謀虛偽意思表示無效，嗣於起訴
    狀繕本送達後，先位聲明部分始各別追加戊○○及己○○就
    如附表一、二所示之不動產以買賣為原因而為之所有權移轉
    登記應予塗銷，核與民事訴訟法第二百五十五條第一項第三
    款之規定相符，應予准許。又原告備位聲明原僅依民法第二
    百四十四條第一項規定撤銷債務人即被告乙○○所為之無償
    行為，嗣追加依同法第二項規定撤銷乙○○所為之有償行為
    ，被告於訴之追加無異議，而為本案之言詞辯論，依民事訴
    訟法第二百五十五條第二項視為同意追加，併予敘明。
乙、實體部分：
一、原告部分：
（一）先位聲明陳述：訴外人政暉貿易有限公司（下稱政暉公司
      ）於民國九十一年十月一日邀同被告乙○○及訴外人丁○○、林長川為連帶保證人向原告借款多筆，其中一筆新台
      幣（下同）一百六十萬元，借款期間自九十一年十月八日
      起至九十六年十月八日止，雙方並立有借據為憑；惟政暉
      公司自九十二年九月八日起即未依約繳納本息，原告訴請
      政暉公司、林長川、丁○○、乙○○清償借款，業經台灣
      台北地方法院判決確定，迄今該筆借款尚有本金一百三十
      七萬八千四百十八元及其利息、違約金未清償。如附表所
      示之不動產原為乙○○所有；惟乙○○竟將其所有如附表
      一所示之不動產於九十二年九月十九日以買賣為原因移轉
      登記予被告戊○○；另將如附表二所示之不動產於九十二
      年九月二十六日以買賣為原因移轉登記於被告己○○，且
      於辦畢所有權移轉登記後，政暉公司即未依約繳還本息。
      原告於九十三年七月十二日取得清償借款之執行名義，經
      再三向政暉公司及乙○○等人催告，均未獲置理。乙○○
      移轉如附表所示不動產所有權之日期，係政暉公司借款後
      所為，且與政暉公司未繳本息之日，具有時間上密接性，
      又戊○○及己○○為乙○○之子女，乙○○為逃避隱匿財
      產，所為買賣不動產之債權行為及移轉所有權之物權行為
      均屬通謀虛偽意思表示，應屬無效，為此依民法第八十七
      條之規定，請求確認被告間之買賣行為及移轉所有權之物
      權行為均無效，並請求塗銷戊○○及己○○分別將如附表
      一、二所示之不動產所有權移轉登記予以塗銷，並聲明：
      (一)確認被告乙○○與被告戊○○間就如附表一所示不動產
      ，於九十二年九月一日所為之買賣行為及九十二年九月十
      九日所為之所有權移轉登記行為，均屬無效。被告戊○○
      應將前項不動產於九十二年九月十九日以買賣為原因而為
      之所有權移轉登記予以塗銷。(二)確認被告乙○○與被告己○○間就如附表二所示不動產於九十二年八月二十日所為
      之買賣行為及九十二年九月二十六日所為之所有權移轉登
      記行為，均屬無效。被告己○○應將前項不動產於九十二
      年九月二十六日以買賣為原因而為之所有權移轉登記塗銷
      。
（二）備位聲明陳述：乙○○與戊○○、己○○間所為買賣及移
      轉所有權登記之行為若非通謀虛偽意思表示，惟乙○○除
      如附表所示之不動產外，已無其他財產，其將如附表所示
      不動產以買賣為原因，移轉於戊○○及己○○，依遺產及
      贈與稅法第五條第六項規定，二親等以內親屬間財產之買
      賣，財產之移轉以贈與論，但能提出已支付價款之確實證
      明，且該已支付之價款非由出賣人貸與或提供擔保向他人
      借得者，不在此限。是故，乙○○與戊○○及己○○該當
      二親等以內親屬，其所為買賣行為，以贈與論。又依乙○○及己○○所提出之土地、建築改良物買賣所有權移轉契
      約書，其買賣價金合計僅有四十九萬三千五百五十元，而
      系爭建物依權狀所載有七十七‧一二平方公尺（二三‧三
      三坪）之多，其實際價值與買賣價金顯不相當，且乙○○
      與己○○亦未舉證其買賣契約之資金移轉證明。又己○○
      繳交之土地增值稅繳款左上角有「另有贈與稅」之註記，
      顯見其無法提出支付價款之確實證明，故被稅捐稽徵機關
      依遺產及贈與稅法之規定課徵贈與稅，乙○○與戊○○及
      己○○間所為贈與之無償行為，有害原告債權，原告自得
      依民法第二百四十四條第一項規定，撤銷被告間之買賣行
      為及移轉所有權之物權行為，又若其行為確為有償，其行
      為亦有害原告之債權，原告自得併依同條第二項規定予以
      撤銷，並均得依同條第四項規定，請求戊○○、己○○塗
      銷各該不動產所有權移轉登記，以回復原狀，並聲明：(一)
      被告乙○○與被告戊○○間就如附表一所示不動產於九十
      二年九月一日所為之買賣行為及於九十二年九月十九日所
      為之所有權移轉登記行為，均應予撤銷。被告戊○○應將
      前項不動產於九十二年九月十九日以買賣為原因而為之所
      有權移轉登記予以塗銷。(二)被告乙○○與被告己○○間就
      如附表二所示不動產於九十二年八月二十日所為買賣行為
      及於九十二年九月二十六日所為之所有權移轉登記行為，
      均應予撤銷。被告己○○應將前項不動產於九十二年九月
      二十六日以買賣為原因而為之所有權移轉登記予以塗銷。
二、被告則以如附表一所示不動產原係戊○○於八十三年間向訴
    外人新偕中建設股份有限公司購買；惟戊○○因信用不佳，
    無法以自己名義將房地設定抵押向銀行借款，在建設公司人
    員的建議下，遂將房地借名登記乙○○名下，以乙○○名義
    向華僑銀行辦理抵押貸款，貸款本息則由戊○○負責繳納，
    貸款不足買賣價金部分則由戊○○支付，是不動產之實際所
    有權人為戊○○，而非乙○○。九十二年間戊○○終止與乙○○間借名登記之委任關係，以買賣作為形式上之理由將系
    爭房地回復登記為戊○○所有，依民法第八十七條第二項規
    定，戊○○與乙○○間之買賣關係既隱藏委任之法律關係，
    自應適用委任之法律關係而為處理，則乙○○於委任關係終
    止後，將不動產移轉登記為真正之所有權人戊○○所有，並
    非通謀虛偽意思表示。又如附表二所示不動產係己○○向乙○○購買而來，蓋乙○○原先積欠彰化銀行之債務，亦係己○○將房地設定六十萬元最高限額抵押權予陽信銀行，取得
    借款後再代乙○○為清償債務，且本件房地移轉之土地增值
    稅及契稅係由己○○繳納，顯見己○○取得房地係屬有償，
    己○○與乙○○間之買賣關確係存在。原告主張被告間之買
    賣關係係屬通謀虛偽意思表示，應負舉證責任。又遺產及贈
    與稅法課徵贈與稅之規定，僅是方便稅捐稽徵機關課稅所為
    之便宜規定，至多僅能作為稅捐稽徵機關核計課稅之依據，
    並無法排除民事訴訟法舉證責任規定之適用，原告主張被告
    間之行為係屬無償，自應由原告就此負舉證之責。且己○○
    向乙○○所購買之房屋，係於六十九年間建築完成，雙方為
    買賣當時，屋齡已有二十多年，屋況老舊，當時台中地區房
    地產景氣尚未回升，以致中古屋市場價格不斷向下修正，系
    爭房屋之市價約為五十萬元左右，己○○以四十九萬三千五
    百五十元買受，並以向陽信銀行貸得之款項用以清償乙○○
    積欠彰化銀行之貸款餘額，加計約定由簡明暉負擔之土地增
    值稅一萬三千零四十四元，契稅一萬零五百四十二元及代書
    費三萬元，買賣價金符合市價，並無買賣價金顯不相當之情
    形。又縱認被告間之行為係屬無償；惟債權人對於債務人所
    為之無償行為，如欲聲請法院予以撤銷，需以債務人之行為
    有害及債權為前提，然原告就政暉公司就此筆借款曾對訴外
    人丁○○名下之不動產聲請強制執行，執行所得金額為八百
    九十六萬元，已足清償本件借款本息，被告間之無償行為並
    未害及原告之債權，原告訴請撤銷被告間之買賣及移轉所有
    權行為，顯然無據等語資為抗辯，並聲明：原告之訴駁回。
三、兩造不爭之事實：
（一）被告乙○○為訴外人政暉公司之連帶保證人。
（二）訴外人丁○○提供坐落台北市○○區○○段四小段二百七
      十六號土地，及其上之建物（門牌：台北市○○街十九號
      二樓），為原告設定第一順位抵押權，擔保丁○○及政暉
      公司於原告處之債務。
（三）丁○○提供之擔保物經原告聲請強制執行，拍定金額八百
      九十六萬元，但仍無法全數清償政暉公司積欠原告之債務
      ，尚有二百五十二萬九千二百零八元及利息、違約金未清
      償。
（四）乙○○除如附表一、二所示不動產外，已如其他財產。
四、兩造爭執事項：
（一）就原告先位訴之聲明部分，被告間成立之買賣行為、不動
      產移轉登記行為是否均為通謀虛偽意思表示？
（二）就原告備位訴之聲明部分，被告間所為之行為究為有償抑
      無償？是否有害原告之債權？
五、原告起訴主張訴外人政暉公司於九十一年十月一日邀同乙○○及訴外人丁○○、林長川為連帶保證人向原告借款多筆，
    其中一筆一百六十萬元，借款期間自九十一年十月八日起至
    九十六年十月八日止；惟政暉公司自九十二年九月八日起即
    未依約繳納本息，原告訴請政暉公司、林長川、丁○○、乙○○清償借款，業經台灣台北地方法院判決確定，迄今尚有
    本金一百三十七萬八千四百十八元及其利息、違約金未受清
    償。如附表所示不動產原為乙○○所有；乙○○如附表一所
    示不動產於九十二年九月十九日以買賣為原因移轉登記予戊○○；將如附二所示不動產於九十二年九月二十六日以買賣
    為原因移轉登記予己○○，且於其辦畢移轉登記後，政暉公
    司即未依約繳還本息等情，業據提出台灣台北地方法院九十
    三年度重訴字第二０號判決、土地、房屋所有權移轉契約書
    各一件、匯款收執聯二份、契稅及土地增值稅款繳款書一份
    、台灣金融服務股份有限公司函一份為證，且為被告所不爭
    執，堪信原告此部分之主張為真實。
六、關於先位之訴即乙○○與戊○○及己○○就如附表所示不動
    產以買賣為原因所為之所有權移轉登記是否為通謀虛偽意思
    表示而無效部分：
（一）按第三人主張表意人與相對人通謀而為虛偽意思表示者，
      該第三人應負舉證之責（最高法院四十八年台上字第二九
      號判例參照）。依上開最高法院判例意旨，原告就乙○○
      與戊○○及己○○間之買賣及移轉所有權之行為係虛偽意
      思表示一節原應負舉證責任；但當事人主張之事實，經他
      造於準備書狀內或言詞辯論時或在受命法官、受託法官前
      自認者，無庸舉證。民事訴訟法第二百七十九條第一項定
      有明文。本件乙○○、戊○○就其以買賣為原因所為移轉
      所有權之行為，既已以書狀自認係以買賣之形式為其回復
      借名登記之行為，已自認二人間並無真正之買賣行為，依
      上開法律規定，原告就乙○○與戊○○二人間之買賣之虛
      偽意思表示自不必再負舉證責任；按虛偽意思表示，隱藏
      他項法律行為者，適用關於該項法律行為之規定。民法第
      八十七條第二項定有明文；乙○○及戊○○既自認其買賣
      之虛偽意思表示隱藏借名登記之回復，自應就其行為為借
      名登記之回復一節負舉證責任；經查，乙○○與戊○○固
      主張如附表一所示之不動產係戊○○於八十三年間向訴外
      人新偕中建設公司所購買，惟因戊○○信用不佳，無法向
      銀行抵押貸款，遂借名登記於乙○○名下，以乙○○名義
      向華僑銀行辦理抵押貸款，貸款本息及貸款不足之買賣價
      金均由戊○○支出等語，然乙○○及戊○○並未就戊○○
      之資金來源或收入或繳息等情，舉證以實其說。且戊○○
      既信用不佳，資產處於負債狀態，應無資金購置如附表一
      所示不動產之可能。乙○○於九十二年七月二十二日曾以
      該不動產為中國信託商業銀行設定最高限額二百七十六萬
      元之抵押權，此有土地及建物謄本在卷可稽，該不動產若
      為戊○○借名登記，戊○○應無任由乙○○向中國信託商
      業銀行借款而不予聞問之理。又該不動產係於八十三年間
      買受，自八十三年至九十二年間將近十年之時間，戊○○
      一直未請求乙○○為回復登記，迄乙○○所保證之訴外人
      政暉公司於九十二年九月八日滯欠原告款項，始於九十二
      年九月十九日將該不動產移轉予戊○○，足認乙○○及戊○○所稱系爭買賣之虛偽意思表示隱藏借名回復登記行為
      等語，顯然違背經驗法則，不足採信。從而，原告主張乙○○與戊○○二人間就如附表一所示不動產所為之買賣及
      移轉所有權登記行為均係通謀虛偽意思表示，訴請確認，
      即有法律上之利益，為有理由，應予准許；其併訴請戊○○塗銷應將前開不動產於九十二年九月十九日以買賣為原
      因而為之所有權移轉登記予以塗銷，亦有理由，應予准許
      。又原告就乙○○與戊○○二人間先位之訴既有理由，備
      位之訴自無再予審究之必要，附此敘明。
（二）原告就乙○○與己○○間就如附表二所示不動產所為買賣
      及移轉所有權登記行為係虛偽意思表示一節，並未舉證以
      實其說，且依己○○提出之土地買賣所有權移轉契約書、
      建築改良物買賣所有權移轉契約書、陽信商業銀行匯款收
      執聯、契稅等資料，益證該二人間就買賣所有權之行為非
      虛偽意思表示，原告訴請確認乙○○與己○○間就如附表
      二所為之買賣及所有權移轉登記行為均為通謀虛偽意思表
      示，併訴請己○○塗銷前開不動產所有權移轉登記，即無
      理由，不應准許。
七、原告就乙○○及己○○間之備位聲明之訴部分：按債務人所
    為之無償行為，有害及債權者，債權人得聲請法院撤銷之。
    債權人依第一項規定聲請法院撤銷時，得並聲請命受益人或
    轉得人回復原狀。但轉得人於轉得時不知有撤銷原因者，不
    在此限。民法第二百四十四條第一項、第四項定有明文。又
    債權人之債權，因債務人之行為，致有履行不能或困難之情
    形者，即應認有損害於債權人之權利，故在特定債權，倘債
    務人所為之無償行為，有害及債權者，債權人即得行使民法
    第二百四十四條第一項之撤銷權，以保全其債權；再債務人
    所有之財產除對於特定債權人設有擔保物權外，應為一切債
    務之總擔保，故債務人明知其財產不足清償一切債務，而竟
    將財產出賣於人，債權人即得依民法第二百四十四條之規定
    ，聲請法院撤銷。此項撤銷權之效力，不特及於債權行為，
    即物權行為亦無例外（最高法院四十五年度台上字第一三一
    六號、六十九年度台上字第一三０二號、四十八年台上字第
    一七五０號判例參照）。查，乙○○與己○○二人間係於九
    十二年八月二十日簽訂買賣契約書，由己○○向乙○○買受
    附表二所示不動產，並於同年九月二十六日辦理所有權移轉
    登記，由己○○向陽信銀行貸款三十九萬一千七百零一元，
    用以清償乙○○原向彰化銀行借款尚未清償之金額，買賣不
    動產之土地增值稅一萬零三百四十四元及契稅一萬零五百四
    十二元係由己○○繳納，二人間係基於買賣之有償行為而為
    不動產移轉登記等情，固據提出匯款收執聯二紙、契稅繳款
    書、土地增值稅繳款書各一紙為證，且該文書之真正為原告
    所不爭。惟己○○抗辯二人間之買賣價金為四十九萬三千五
    百五十元，除用以清償乙○○積欠中國信託商業銀行之債務
    外，其餘十萬元係用以清償乙○○積欠己○○之債務，乙○○實拿一、二萬元等語，但乙○○與己○○並未舉證其買賣
    契約之資金移轉證明及二人間有何借貸關係。又己○○繳交
    之土地增值稅繳款左上角有「另有贈與稅」之註記，顯見其
    無法提出支付價款之確實證明，故被稅捐稽徵機關依遺產及
    贈與稅法之規定課徵贈與稅。乙○○、己○○所稱二人間之
    買賣價金部分係清償乙○○向己○○借款債務、實拿一、二
    萬元等語，自難信為真實。又乙○○除如附表所示之不動產
    外，已無其他財產，為兩造所不爭，果如被告所稱乙○○因
    無資力繳納借款始將如附表二所示房屋，以買賣為原因，移
    轉予己○○，則將該不動產出售予他人取得對價，豈非更可
    藉以取得價金以改善生活，焉得藉移轉與己○○，實際上並
    無金錢之收入，甚且須繳納土地增值稅及契約、登記費等費
    用，豈非更陷於資金短缺之窘境？且己○○以買賣為原因向
    乙○○買受如附表二所示不動產，固曾支付相當之價金，但
    該價金既係以向陽信銀行借款次為清償乙○○積欠彰化銀行
    之借款餘額，於乙○○而言，實際上並未受有任何價金，表
    面上為有償行為，實際上為無償行為，堪予認定。被告固抗
    辯乙○○並未積欠原告債務，並未損害原告之債權云云；但
    查，政暉公司連同本件借款，共積欠原告一千零三十九萬零
    五百零三十元，經原告聲請拍賣丁○○所有坐落台北市○○
    區○○段四小段二百七十六號土地，及坐落其上之建物（門
    牌：台北市○○街十九號二樓），所得價金扣除執行費，原
    告分得八百八十五萬七千一百四十六元，尚有二百五十二萬
    九千二百零八元及自九十三年十二月二十二日起之利息、違
    約金未受清償等情，業據原告提出台北地方法院九十三年度
    重訴字第二０號、九十三年度訴字第七四號民事判決、九十
    三年執字第一八一一０號執行事件分配表各一件在卷可稽，
    且為被告所不爭，且乙○○已無其他財產足供清償原告之債
    務，足認被告所稱未積欠原告債務，及所為之不動產移轉行
    為，不會損害原告之債權云云，尚不足採。乙○○與己○○
    所為以買賣為原因實為贈與之不動產所有權移轉行為，既係
    無償，且該行為有害於原告之債權，從而，原告訴請撤銷該
    無償行為，並請求己○○應將前項不動產於民國九十二年九
    月二十六日以買賣為原因而所為之所有權移轉登記予以塗銷
    。自屬有據，應予准許。
八、綜上所述，原告先位聲明之訴以乙○○與戊○○間就如附表
    一所示不動產所為買賣之債權行為及所有權移轉登記之物權
    行為係通謀虛偽意思表示，訴請確認該買賣及物權行為無效
    ；並請求塗銷該不動產於九十二年九月十九日以買賣為原因
    而為之所有權移轉登記部分為有理由，應予准許。訴請確認
    如附表二所示不動產買賣及所有權移轉行為無效，並請求塗
    銷該不動產於九十二年九月二十六日以買賣為原因而為之所
    有權移轉登記部分為無理由。而備位聲明之訴以撤銷債務人
    無償詐害行為，訴請撤銷乙○○與己○○間就如附表二所示
    不動產所為買賣及所有權移轉登記之物權行為，並塗銷該不
    動產之所有權移轉登記，為有理由，應予准許，爰判決如主
    文所示。
九、本案事證已臻明確，兩造其餘攻擊防禦方法，經審酌不足以
    影響本判決結果，爰不另一一論述，併此敘明。
十、結論：本件原告之訴為有理由，依民事訴訟法第七十八條判
    決如主文。
中　　華　　民　　國　　94　　年　　12　　月　　13　　日
                  民事第二庭    法  官　陳春長
正本係照原本作成。
如對本判決上訴，須於判決送達後20日內向本院提出上訴狀。
中　　華　　民　　國　　94　　年　　12　　月　　13　　日
                                書記官
附表一：土地與建物明細
┌─┬───────┬─┬─────┬───────┬────┐
│土│  土地座落    │地│  面  積  │              │        │
│地├─┬─┬─┬─┤  ├─┬─┬─┤              │        │
│部│縣│鄉│段│小│  │公│公│平│   所有權人   │ 持  分 │
│分│市○鎮○  ○段│號│頃│畝│方│（身分證字號）│        │
│  │  │市│  │  │  │  │  │公│              │        │
│  │  │區│  │  │  │  │  │尺│              │        │
│  ├─┼─┼─┼─┼─┼─┼─┼─┼───────┼────┤
│  │台│潭│頭│  │25│  │  │3 │    戊○○    │10000分 │
│  │中│子│家│  │｜│  │  │5 │（Ｚ000000000）│之33    │
│  │縣│鄉│厝│  │20│  │  │0 │              │        │
│  │  │  │段│  │  │  │  │5 │              │        │
└─┴─┴─┴─┴─┴─┴─┴─┴─┴───────┴────┘
┌─┬─┬───────┬───────┬─────┬───┬───────┬──┐
│  │建│   建物門牌   │  基地座落    │建物面積  │附屬建│   所有權人   │持分│
│  │  │              │              │（單位：平│物面積│（身分證字號）│    │
│建│  │              │              │方公尺）  │（單位│              │    │
│物│  │              │              │          │：平方│              │    │
│部│  │              │              │          │公尺）│              │    │
│分│  ├─┬─┬─┬─┼─┬─┬─┬─┼─┬─┬─┼─┬─┤              │    │
│  │  │鄉│段│巷│樓│鄉│段│小│地│八│  │合│陽│花│              │    │
│  │號│鎮│路│弄│號│鎮○  ○段│號│層│  │計│台│台│              │    │
│  │  │市│街│  │  │市│  │  │  │  │  │  │  │  │              │    │
│  │  │區│  │  │  │區│  │  │  │  │  │  │  │  │              │    │
│  ├─┼─┼─┼─┼─┼─┼─┼─┼─┼─┼─┼─┼─┼─┼───────┼──┤
│  │5 │潭│中│  │11│潭│頭│  │25│8 │  │8 │1 │1 │   戊○○     │全部│
│  │6 │子│山│  │號│子│家│  │｜│3 │  │3 │1 │‧│（Ｚ000000000）│    │
│  │6 │鄉│路│  │8 │鄉│厝│  │20│‧│  │‧│‧│7 │              │    │
│  │8 │  │一│  │樓│  │段│  │  │4 │  │4 │2 │9 │              │    │
│  │  │  │段│  │之│  │  │  │  │5 │  │5 │7 │  │              │    │
│  │  │  │  │  │3 │  │  │  │  │  │  │  │  │  │              │    │
│  ├─┴─┴─┴─┴─┴─┴─┴─┴─┴─┴─┴─┴─┴─┴───────┴──┤
│  │共同使用部分：頭家厝段5894建號，10,820平方公尺，權利範圍：10000分之25       │
└─┴──────────────────────────────────────┘
附表二：土地與建物明細
┌─┬───────┬─┬─────┬───────┬────┐
│土│  土地座落    │地│  面  積  │              │        │
│地├─┬─┬─┬─┤  ├─┬─┬─┤              │        │
│部│縣│鄉│段│小│  │公│公│平│   所有權人   │ 持  分 │
│分│市○鎮○  ○段│號│頃│畝│方│              │        │
│  │  │市│  │  │  │  │  │公│              │        │
│  │  │區│  │  │  │  │  │尺│              │        │
│  ├─┼─┼─┼─┼─┼─┼─┼─┼───────┼────┤
│  │台│北│長│  │4 │  │  │4 │   己○○     │10000分 │
│  │中│屯│安│  │6 │  │  │9 │              │之498   │
│  │市○區○段│  │6 │  │  │1 │              │        │
│  │  │  │  │  │  │  │  │  │              │        │
└─┴─┴─┴─┴─┴─┴─┴─┴─┴───────┴────┘
┌─┬─┬───────┬───────┬─────┬───┬───────┬──┐
│  │建│   建物門牌   │  基地座落    │建物面積  │附屬建│   所有權人   │持分│
│  │  │              │              │（單位：平│物面積│              │    │
│建│  │              │              │方公尺）  │（單位│              │    │
│物│  │              │              │          │：平方│              │    │
│部│  │              │              │          │公尺）│              │    │
│分│  ├─┬─┬─┬─┼─┬─┬─┬─┼─┬─┬─┼─┬─┤              │    │
│  │  │鄉│段│巷│樓│鄉│段│小│地│四│  │合│  │  │              │    │
│  │號│鎮│路│弄│號│鎮○  ○段│號│層│  │計│  │  │              │    │
│  │  │市│街│  │  │市│  │  │  │  │  │  │  │  │              │    │
│  │  │區│  │  │  │區│  │  │  │  │  │  │  │  │              │    │
│  ├─┼─┼─┼─┼─┼─┼─┼─┼─┼─┼─┼─┼─┼─┼───────┼──┤
│  │1 │北│僑│20│18│北│長│  │4 │7 │  │7 │  │  │   己○○     │全部│
│  │8 │屯│孝│巷│號│屯│安│  │6 │7 │  │7 │  │  │              │    │
│  │8 │區│街│  │4 │區│段│  │6 │‧│  │‧│  │  │              │    │
│  │  │  │  │  │樓│  │  │  │  │1 │  │1 │  │  │              │    │
│  │  │  │  │  │  │  │  │  │  │2 │  │2 │  │  │              │    │
│  │  │  │  │  │  │  │  │  │  │  │  │  │  │  │              │    │
│  ├─┴─┴─┴─┴─┴─┴─┴─┴─┴─┴─┴─┴─┴─┴───────┴──┤
│  │                                                                            │
└─┴──────────────────────────────────────┘
